Inventaris van het archief van de Natuurwetenschappelijke Commissie, 1923-1997
Nationaal Archief, Den Haag
- Natuur- en landschapsbeheer 1945-, 079A
  - Het aanmerken van gebieden die bescherming verdienen vanwege hun grote waarde voor natuur en landschap. 1945-1968, 64
    - Ruilverkavelingen met natuurwetenschappelijke waarde, 2
      - Oldelamer (F)., 1955-1986; div. nrs.
        - 1955-1971, div. nrs.
          - Bijbehorende tekening, 7096
          - Bijbehorende tekening, 7097
          - Bijbehorende tekening, 7098
          - Bijbehorende tekening, 7099
        - 1985-1986, 2110
      - Ommel (NB)., 1945-1949; 1374
      - Ommen (O)., 1954-1976; div. nrs.
        - Stukken, 1383
        - Bijbehorende tekening, 7125
        - Bijbehorende tekening, 7126
        - Bijbehorende tekening, 7127
      - Ommerveld (O)., 1953; 1384
      - Onstwedde (Gr)., 1951-1970; div. nrs.
        - Stukken, 1386
        - Bijbehorende tekening, 7128
        - Bijbehorende tekening, 7129
        - Bijbehorende tekening, 7130
        - Bijbehorende tekening, 7131
        - Bijbehorende tekening, 7132
        - Bijbehorende tekening, 7133
        - Bijbehorende tekening, 7134
        - Bijbehorende tekening, 7135
      - Ool (L)., 1951-1954; 1396
      - Oost- en West-Dongeradeel (F)., 1949-1971; div. nrs.
        - Stukken, 1399
        - Bijbehorende tekening, 7157
        - Bijbehorende tekening, 7158
        - Bijbehorende tekening, 7159
        - Bijbehorende tekening, 7160
        - Bijbehorende tekening, 7161
        - Bijbehorende tekening, 7162
        - Bijbehorende tekening, 7163
        - Bijbehorende tekening, 10308
        - Bijbehorende tekening, 15259
        - Bijbehorende tekening, 15260
        - Bijbehorende tekening, 15261
        - Bijbehorende tekening, 15262
        - Bijbehorende tekening, 15263
      - Oostelijke Biesbosch (NB)., 1963-1969; div. nrs.
        - Stukken, 1397
        - Bijbehorende tekening, 7154
        - Bijbehorende tekening, 10307
        - Bijbehorende tekening, 15256
        - Bijbehorende tekening, 15257
        - Bijbehorende tekening, 15258
        - Bijbehorende tekening, 20199
      - Oostermeer (F)., 1980-1988; div. nrs.
        - Stukken, 1951
        - Bijbehorende tekening, 8560
        - Bijbehorende tekening, 8561
        - Bijbehorende tekening, 8562
        - Bijbehorende tekening, 8563
        - Bijbehorende tekening, 8564
        - Bijbehorende tekening, 8565
        - Bijbehorende tekening, 15508
      - Oosterwolde (Gld)., 1965-1990; div. nrs.
        - 1965-1979, div. nrs.
          - Stukken, 1393; pak
          - Bijbehorende tekening, 7144
          - Bijbehorende tekening, 7145
          - Bijbehorende tekening, 7146
          - Bijbehorende tekening, 7147
          - Bijbehorende tekening, 7148
          - Bijbehorende tekening, 7149
          - Bijbehorende tekening, 7150
          - Bijbehorende tekening, 7151
          - Bijbehorende tekening, 15254
          - Bijbehorende tekening, 15255
          - Bijbehorende tekening, 20197
          - Bijbehorende tekening, 20198
        - 1987-1990, div. nrs.
          - Stukken, 2104
          - Bijbehorende tekening, 20392
          - Bijbehorende tekening, 20393
      - Herinrichting Oost-Groningen/Gronings-Drentse Veenkoloniën., 1978-1986; div. nrs.
        - 1978-1979, div. nrs.
          - Stukken, 1500; pak
          - Bijbehorende tekening, 10343
          - Bijbehorende tekening, 15300
          - Bijbehorende tekening, 20213
        - 1980-1984, div. nrs.
          - Stukken, 1952
          - Bijbehorende tekening, 8566
          - Bijbehorende tekening, 8567
          - Bijbehorende tekening, 8568
          - Bijbehorende tekening, 8569
          - Bijbehorende tekening, 8570
          - Bijbehorende tekening, 8571
          - Bijbehorende tekening, 8572
          - Bijbehorende tekening, 8573
          - Bijbehorende tekening, 8574
          - Bijbehorende tekening, 8575
          - Bijbehorende tekening, 8576
          - Bijbehorende tekening, 8577
          - Bijbehorende tekening, 8578
          - Bijbehorende tekening, 8579
          - Bijbehorende tekening, 8580
          - Bijbehorende tekening, 8581
          - Bijbehorende tekening, 8582
          - Bijbehorende tekening, 8583
          - Bijbehorende tekening, 8584
          - Bijbehorende tekening, 8585
          - Bijbehorende tekening, 8586
          - Bijbehorende tekening, 8587
          - Bijbehorende tekening, 8588
          - Bijbehorende tekening, 10593
          - Bijbehorende tekening, 10594
          - Bijbehorende tekening, 10595
        - 1985-1986, 1502; pak
      - Ooststellingwerf (F)., 1955-1976; div. nrs.
        - Stukken, 1403
        - Bijbehorende tekening, 7168
        - Bijbehorende tekening, 7169
        - Bijbehorende tekening, 7170
        - Bijbehorende tekening, 7171
        - Bijbehorende tekening, 7172
        - Bijbehorende tekening, 10314
        - Bijbehorende tekening, 10315
      - Oploo (NB)., 1955-1974; div. nrs.
        - Stukken, 1409
        - Bijbehorende tekening, 7185
        - Bijbehorende tekening, 7186
        - Bijbehorende tekening, 7187
        - Bijbehorende tekening, 7188
        - Bijbehorende tekening, 7189
        - Bijbehorende tekening, 20200
        - Bijbehorende tekening, 20201
      - Oppenhuizen (F)., 1955; 1405; stuk
      - Opwierde-Amsweer (Gr)., 1947-1962; div. nrs.
        - Stukken, 1406
        - Bijbehorende tekening, 7174
        - Bijbehorende tekening, 7175
        - Bijbehorende tekening, 7176
        - Bijbehorende tekening, 7177
        - Bijbehorende tekening, 7178
        - Bijbehorende tekening, 7179
        - Bijbehorende tekening, 7180
      - Oranjewoud (F)., 1955-1969; div. nrs.
        - Stukken, 1411
        - Bijbehorende tekening, 7190
        - Bijbehorende tekening, 7191
        - Bijbehorende tekening, 7192
        - Bijbehorende tekening, 15264
        - Bijbehorende tekening, 15265
      - Orvelte (D)., 1948-1976; div. nrs.
        - Stukken, 1416
        - Bijbehorende tekening, 7204
        - Bijbehorende tekening, 7205
        - Bijbehorende tekening, 7206
        - Bijbehorende tekening, 7207
        - Bijbehorende tekening, 7208
        - Bijbehorende tekening, 7209
        - Bijbehorende tekening, 7210
        - Bijbehorende tekening, 7211
        - Bijbehorende tekening, 7212
        - Bijbehorende tekening, 7213
        - Bijbehorende tekening, 7214
        - Bijbehorende tekening, 7215
        - Bijbehorende tekening, 7216
        - Bijbehorende tekening, 7217
        - Bijbehorende tekening, 7218
        - Bijbehorende tekening, 7219
        - Bijbehorende tekening, 7220
        - Bijbehorende tekening, 7221
        - Bijbehorende tekening, 7222
        - Bijbehorende tekening, 7223
        - Bijbehorende tekening, 7224
        - Bijbehorende tekening, 7225
        - Bijbehorende tekening, 7226
        - Bijbehorende tekening, 7227
        - Bijbehorende tekening, 7228
        - Bijbehorende tekening, 7229
        - Bijbehorende tekening, 7230
        - Bijbehorende tekening, 7231
        - Bijbehorende tekening, 7232
        - Bijbehorende tekening, 7233
        - Bijbehorende tekening, 7234
        - Bijbehorende tekening, 15267
        - Bijbehorende tekening, 15268
      - Ottersum (L)., 1946-1971; 1420, 7251
        - Stukken, 1420
        - Bijbehorende tekening, 7251
      - Ouddorp-West (Z)., 1979-1987; div. nrs.
        - Stukken, 1949; pak
        - Bijbehorende tekening, 8543
        - Bijbehorende tekening, 10591
      - Oude Graaf (L)., 1972-1976; div. nrs.
        - Stukken, 1744
        - Bijbehorende tekening, 7977
        - Bijbehorende tekening, 7978
        - Bijbehorende tekening, 7979
        - Bijbehorende tekening, 7980
        - Bijbehorende tekening, 7981
        - Bijbehorende tekening, 7982
        - Bijbehorende tekening, 7983
        - Bijbehorende tekening, 7984
        - Bijbehorende tekening, 7985
        - Bijbehorende tekening, 7986
      - De Oude IJssel (Gld)., 1952-1975; div. nrs.
        - Stukken, 1423; pak
        - Bijbehorende tekening, 7243
        - Bijbehorende tekening, 7244
        - Bijbehorende tekening, 7245
        - Bijbehorende tekening, 7246
        - Bijbehorende tekening, 7247
        - Bijbehorende tekening, 7248
        - Bijbehorende tekening, 7249
        - Bijbehorende tekening, 7250
        - Bijbehorende tekening, 7251
        - Bijbehorende tekening, 10323
        - Bijbehorende tekening, 10324
        - Bijbehorende tekening, 10325
        - Bijbehorende tekening, 15269
        - Bijbehorende tekening, 15270
        - Bijbehorende tekening, 15271
        - Bijbehorende tekening, 15272
        - Bijbehorende tekening, 15273
        - Bijbehorende tekening, 15274
        - Bijbehorende tekening, 15275
        - Bijbehorende tekening, 15276
        - Bijbehorende tekening, 15277
        - Bijbehorende tekening, 15278
        - Bijbehorende tekening, 15279
        - Bijbehorende tekening, 15280
        - Bijbehorende tekening, 15281
        - Bijbehorende tekening, 15282
        - Bijbehorende tekening, 15283
        - Bijbehorende tekening, 15284
        - Bijbehorende tekening, 15285
        - Bijbehorende tekening, 15286
        - Bijbehorende tekening, 15287
        - Bijbehorende tekening, 15288
        - Bijbehorende tekening, 15289
        - Bijbehorende tekening, 20202
        - Bijbehorende tekening, 20203
        - Bijbehorende tekening, 20204
      - Oude Jokse (F)., 1967-1976; div. nrs.
        - Stukken, 1946
        - Bijbehorende tekening, 8530
        - Bijbehorende tekening, 10590
      - Oude Leede (ZH)., 1987-1990; 1945
      - Oude Rijngebied (Gld)., 1960; 1422; stuk
      - Polder Oudendijk (ZH)., 1954-1955; 1418
      - Oud-Gastel - Oudenbosch (NB)., 1961-1976; div. nrs.
        - Stukken, 1435
        - Bijbehorende tekening, 7266
        - Bijbehorende tekening, 7267
        - Bijbehorende tekening, 7268
        - Bijbehorende tekening, 7269
        - Bijbehorende tekening, 7270
        - Bijbehorende tekening, 20206
      - Oud-Vossemeer (Z)., 1990-1994; 2142
      - Oukoop-Kortrijk (U)., 1955-1985; div. nrs.
        - Stukken, 1781; pak
        - Bijbehorende tekening, 8166
        - Bijbehorende tekening, 8167
        - Bijbehorende tekening, 8168
        - Bijbehorende tekening, 8169
        - Bijbehorende tekening, 8170
        - Bijbehorende tekening, 8171
        - Bijbehorende tekening, 8172
        - Bijbehorende tekening, 8173
        - Bijbehorende tekening, 8174
        - Bijbehorende tekening, 8175
        - Bijbehorende tekening, 8176
        - Bijbehorende tekening, 8177
        - Bijbehorende tekening, 10488
        - Bijbehorende tekening, 10489
        - Bijbehorende tekening, 10490
        - Bijbehorende tekening, 15376
      - Ouwervelden (NB)., 1953-1957; div. nrs.
        - Stukken, 1427
        - Bijbehorende tekening, 7253
        - Bijbehorende tekening, 7254
      - Over-Betuwe (Gld)., 1955-1981; div. nrs.
        - Stukken, 1953
        - Bijbehorende tekening, 8589
        - Bijbehorende tekening, 8590
        - Bijbehorende tekening, 10596
        - Bijbehorende tekening, 10597
        - Bijbehorende tekening, 10598
        - Bijbehorende tekening, 10599
      - Overdinkel (O)., 1951-1974; 1433
      - Overeijs-Wittem (L)., 1965-1968; 1432
      - Overloon-Merselo (L)., 1956-1969; div. nrs.
        - Stukken, 1955
        - Bijbehorende tekening, 8591
        - Bijbehorende tekening, 8592
        - Bijbehorende tekening, 8593
      - Oyen (L)., 1963-1965; div. nrs.
        - Stukken, 1429
        - Bijbehorende tekening, 7256
        - Bijbehorende tekening, 7257
        - Bijbehorende tekening, 7258
        - Bijbehorende tekening, 7259
      - Paalstraat (NB)., 1967-1969; 1431
      - Paaslo-Kerkbuurt (O)., 1951-1968; div. nrs.
        - Stukken, 1451
        - Bijbehorende tekening, 7292
        - Bijbehorende tekening, 7293
        - Bijbehorende tekening, 7294
        - Bijbehorende tekening, 7295
        - Bijbehorende tekening, 7296
        - Bijbehorende tekening, 7297
        - Bijbehorende tekening, 7298
        - Bijbehorende tekening, 10329
        - Bijbehorende tekening, 10330
        - Bijbehorende tekening, 10331
        - Bijbehorende tekening, 10332
        - Bijbehorende tekening, 20207
        - Bijbehorende tekening, 20208
      - Peize (D)., 1955-1978; div. nrs.
        - Stukken, 1723; pak
        - Bijbehorende tekening, 7853
        - Bijbehorende tekening, 7854
        - Bijbehorende tekening, 7855
        - Bijbehorende tekening, 7856
        - Bijbehorende tekening, 7857
        - Bijbehorende tekening, 7858
        - Bijbehorende tekening, 7859
        - Bijbehorende tekening, 7860
        - Bijbehorende tekening, 7861
        - Bijbehorende tekening, 7862
        - Bijbehorende tekening, 7863
        - Bijbehorende tekening, 7864
        - Bijbehorende tekening, 10410
      - Peize-Bunne (D)., 1950-1983; div. nrs.
        - Stukken, 1724
        - Bijbehorende tekening, 7865
        - Bijbehorende tekening, 7866
        - Bijbehorende tekening, 7867
        - Bijbehorende tekening, 7868
        - Bijbehorende tekening, 10411
        - Bijbehorende tekening, 10412
      - Penakkers (NB)., 1960; 1437; stuk
      - Pieterburen (Gr)., 1964-1965; 1439
      - De Piksen - De Kolonie (O)., 1952; 1441, 15291
        - Stukken, 1441
        - Bijbehorende tekening, 15291
      - De Poel (Z)., 1952-1974; div. nrs.
        - Stukken, 1775
        - Bijbehorende tekening, 8119
        - Bijbehorende tekening, 8120
        - Bijbehorende tekening, 8121
        - Bijbehorende tekening, 8122
        - Bijbehorende tekening, 8123
      - Polder Kromme Geer en Zijde (ZH)., 1963-1967; 1239
      - Ponte (Z)., 1991-1992; 2140
      - Poortvliet (Z)., 1989-1992; 2141
      - Poppenhuizen - Rijpwegsend - Geeren (F)., 1967; 1443
      - Posterholt (L)., 1963-1965; div. nrs.
        - Stukken, 1445
        - Bijbehorende tekening, 7274
        - Bijbehorende tekening, 7275
        - Bijbehorende tekening, 7276
        - Bijbehorende tekening, 10327
        - Bijbehorende tekening, 10328
      - Princenhage (NB)., 1964-1969; div. nrs.
        - Stukken, 1448
        - Bijbehorende tekening, 7279
        - Bijbehorende tekening, 7280
      - Raalte (O)., 1950-1961; 1428, 7255
        - Stukken, 1428
        - Bijbehorende tekening, 7255
      - Raamsdonk (NB)., 1954-1960; div. nrs.
        - Stukken, 1430
        - Bijbehorende tekening, 7260
        - Bijbehorende tekening, 7261
        - Bijbehorende tekening, 7262
      - Raarhoek-Veldhoek (O)., 1982-1986; div. nrs.
        - Stukken, 1940
        - Bijbehorende tekening, 8514
        - Bijbehorende tekening, 8515
        - Bijbehorende tekening, 8516
        - Bijbehorende tekening, 8517
        - Bijbehorende tekening, 20352
        - Bijbehorende tekening, 20353
      - Radewijk-Baalder-De Meene (O)., 1951-1965; div. nrs.
        - Stukken, 1434
        - Bijbehorende tekening, 7263
        - Bijbehorende tekening, 7264
        - Bijbehorende tekening, 7265
      - Randenburg (ZH)., 1956; 1442; stuk
      - Ransdalerveld (L)., 1952-1964; 1476, 7332
        - Stukken, 1476
        - Bijbehorende tekening, 7332
      - Ratommerveld (L)., 1960; 1438; stuk
      - Rectum-Ypelo (O)., 1953; 1440
      - Reek (NB)., 1969-1983; div. nrs.
        - Stukken, 1942
        - Bijbehorende tekening, 8522
        - Bijbehorende tekening, 20359
        - Bijbehorende tekening, 20360
      - Reest (O)., 1955; 1447; stuk
      - Reiderland (Gr)., 1960; div. nrs.
        - Stuk, 1446
        - Bijbehorende tekening, 7277
        - Bijbehorende tekening, 7278
      - Reindonk (L)., 1961-1963; div. nrs.
        - Stukken, 1444
        - Bijbehorende tekening, 7271
        - Bijbehorende tekening, 7272
        - Bijbehorende tekening, 7273
      - Rekken (Gld)., 1949-1975; div. nrs.
        - Stukken, 1449
        - Bijbehorende tekening, 7281
        - Bijbehorende tekening, 7282
        - Bijbehorende tekening, 7283
        - Bijbehorende tekening, 7284
        - Bijbehorende tekening, 7285
        - Bijbehorende tekening, 7286
        - Bijbehorende tekening, 7287
        - Bijbehorende tekening, 7288
      - Reutum-Ageler Es (O)., 1953-1974; div. nrs.
        - Stukken, 1773
        - Bijbehorende tekening, 8101
        - Bijbehorende tekening, 8102
        - Bijbehorende tekening, 8103
        - Bijbehorende tekening, 8104
        - Bijbehorende tekening, 8105
        - Bijbehorende tekening, 15368
      - Reutumer Es (O)., 1962; 1454
      - Reuver (L)., 1961-1963; div. nrs.
        - Stukken, 1453
        - Bijbehorende tekening, 7300
        - Bijbehorende tekening, 7301
        - Bijbehorende tekening, 7302
        - Bijbehorende tekening, 7303
      - Reuver-Beesel (L)., 1954; 1452, 7299
        - Stukken, 1452
        - Bijbehorende tekening, 7299
      - Rheeze (O)., 1964-1966; div. nrs.
        - Stukken, 1450
        - Bijbehorende tekening, 7289
        - Bijbehorende tekening, 7290
        - Bijbehorende tekening, 7291
      - Riel en Putten (NB)., 1960; div. nrs.
        - Stuk, 1457
        - Bijbehorende tekening, 7305
        - Bijbehorende tekening, 7306
      - Rietbroek (L)., 1955; 1456
      - Riethoven (NB)., 1946-1948; 1455, 7304
        - Stukken, 1455
        - Bijbehorende tekening, 7304
      - Rijk van Nijmegen (Gld)., 1955-1990; div. nrs.
        - Noord, 1955-1985, div. nrs.
          - Stukken, 1777
          - Bijbehorende tekening, 8134
          - Bijbehorende tekening, 8135
          - Bijbehorende tekening, 8136
          - Bijbehorende tekening, 8137
          - Bijbehorende tekening, 8138
          - Bijbehorende tekening, 10481
          - Bijbehorende tekening, 10482
          - Bijbehorende tekening, 10483
          - Bijbehorende tekening, 10484
          - Bijbehorende tekening, 10485
          - Bijbehorende tekening, 15369
        - Zuid. 1955-1990, div. nrs.
          - 1955-1979, div. nrs.
            - Stukken, 1780; pak
            - Bijbehorende tekening, 8150
            - Bijbehorende tekening, 8151
            - Bijbehorende tekening, 8152
            - Bijbehorende tekening, 8153
            - Bijbehorende tekening, 8154
            - Bijbehorende tekening, 8155
            - Bijbehorende tekening, 8156
            - Bijbehorende tekening, 8157
            - Bijbehorende tekening, 8158
            - Bijbehorende tekening, 8159
            - Bijbehorende tekening, 8160
            - Bijbehorende tekening, 8161
            - Bijbehorende tekening, 8162
            - Bijbehorende tekening, 8163
            - Bijbehorende tekening, 8164
            - Bijbehorende tekening, 8165
            - Bijbehorende tekening, 15374
            - Bijbehorende tekening, 15375
          - 1986-1990, div. nrs.
            - Stukken, 2105
            - Bijbehorende tekening, 8949
            - Bijbehorende tekening, 15560
      - Rijnbeek (L)., 1980-1984; div. nrs.
        - Stukken, 1943
        - Bijbehorende tekening, 8523
        - Bijbehorende tekening, 8524
      - Rijnsburg (ZH)., 1962; 1467; stuk
      - Rijnstreek-Zuid., 1954-1992; div. nrs.
        - 1954-1979, div. nrs.
          - Stukken, 1776; pak
          - Bijbehorende tekening, 8124
          - Bijbehorende tekening, 8125
          - Bijbehorende tekening, 8126
          - Bijbehorende tekening, 8127
          - Bijbehorende tekening, 8128
          - Bijbehorende tekening, 8129
          - Bijbehorende tekening, 8130
          - Bijbehorende tekening, 8131
          - Bijbehorende tekening, 8132
          - Bijbehorende tekening, 8133
          - Bijbehorende tekening, 10478
          - Bijbehorende tekening, 10479
          - Bijbehorende tekening, 10480
          - Bijbehorende tekening, 20281
          - Bijbehorende tekening, 20282
        - 1982-1992, 2122, 20394
          - Stukken, 2122
          - Bijbehorende tekening, 20394
      - Rijsbergen (NB)., 1956-1968; div. nrs.
        - Stukken, 1691
        - Bijbehorende tekening, 7770
        - Bijbehorende tekening, 7771
        - Bijbehorende tekening, 7772
        - Bijbehorende tekening, 7773
        - Bijbehorende tekening, 7774
        - Bijbehorende tekening, 7775
        - Bijbehorende tekening, 7776
        - Bijbehorende tekening, 7777
      - Rijssen (O)., 1957-1991; 1971
      - Ringpolder (NH)., 1950-1960; 1462, 7317
        - Stukken, 1462
        - Bijbehorende tekening, 7317
      - Ringpolder-Zuid (NH)., 1963; 1460
      - De Rith (NB)., 1965-1968; 1474
      - Roden-Norg (D)., 1960-1993; div. nrs.
        - Stukken, 1957
        - Bijbehorende tekening, 10602
        - Bijbehorende tekening, 20366
        - Bijbehorende tekening, 20367
      - Roekebos (O)., 1961-1962; 1472
      - Roelof Arendsveen (ZH)., 1949-1955; 1471
      - Roerstreek (L)., 1968-1992; div. nrs.
        - 1968-1976, div. nrs.
          - Stukken, 1778
          - Bijbehorende tekening, 8139
          - Bijbehorende tekening, 8140
          - Bijbehorende tekening, 8141
          - Bijbehorende tekening, 8142
          - Bijbehorende tekening, 8143
          - Bijbehorende tekening, 8144
        - 1986-1992, div. nrs.
          - Stukken, 2146
          - Bijbehorende tekening, 20396
          - Bijbehorende tekening, 20397
          - Bijbehorende tekening, 20398
      - Roggel-Neer (L)., 1952-1972; div. nrs.
        - Stukken, 1375; pak
        - Bijbehorende tekening, 7100
        - Bijbehorende tekening, 7101
        - Bijbehorende tekening, 7102
        - Bijbehorende tekening, 7103
        - Bijbehorende tekening, 7104
        - Bijbehorende tekening, 7105
      - Rohel (F)., 1964-1973; 1468
      - Rolde (D)., 1959-1982; div. nrs.
        - Stukken, 1779; pak
        - Bijbehorende tekening, 8145
        - Bijbehorende tekening, 8146
        - Bijbehorende tekening, 8147
        - Bijbehorende tekening, 8148
        - Bijbehorende tekening, 8149
        - Bijbehorende tekening, 10486
        - Bijbehorende tekening, 10487
        - Bijbehorende tekening, 15370
        - Bijbehorende tekening, 15371
        - Bijbehorende tekening, 15372
        - Bijbehorende tekening, 15373
        - Bijbehorende tekening, 20283
      - Roordahuizumer-Nieuwlandspolder (F)., 1964; 1466; stuk
      - Roosteren (L)., 1964; 1464, 7319
        - Stukken, 1464
        - Bijbehorende tekening, 7319
      - 't Rootherveld (L)., 1963; 1463, 7318
        - Stukken, 1463
        - Bijbehorende tekening, 7318
      - Rosmalen-Empel (NB)., 1987-1991; 1980
      - Rossumerveld (O)., 1945-1976; 1458
      - Rossum-Oost (O)., 1979-1989; div. nrs.
        - Stukken, 1991
        - Bijbehorende tekening, 8687
        - Bijbehorende tekening, 8688
        - Bijbehorende tekening, 8689
        - Bijbehorende tekening, 8690
        - Bijbehorende tekening, 8691
        - Bijbehorende tekening, 8692
        - Bijbehorende tekening, 8693
        - Bijbehorende tekening, 8694
        - Bijbehorende tekening, 8695
        - Bijbehorende tekening, 8696
        - Bijbehorende tekening, 15526
      - Rouveen (O)., 1980-1986; div. nrs.
        - Stukken, 1959
        - Bijbehorende tekening, 8596
        - Bijbehorende tekening, 8597
        - Bijbehorende tekening, 8598
        - Bijbehorende tekening, 8599
        - Bijbehorende tekening, 8600
        - Bijbehorende tekening, 8601
        - Bijbehorende tekening, 10604
      - Ruinerwold-Koekange en Ruinen (D)., 1970-1976; div. nrs.
        - Stukken, 1970
        - Bijbehorende tekening, 8620
        - Bijbehorende tekening, 8621
        - Bijbehorende tekening, 8622
        - Bijbehorende tekening, 8623
        - Bijbehorende tekening, 8624
        - Bijbehorende tekening, 10607
        - Bijbehorende tekening, 10608
        - Bijbehorende tekening, 10609
        - Bijbehorende tekening, 10610
      - Ruurlo (Gld)., 1949-1991; div. nrs.
        - Stukken, 1759
        - Bijbehorende tekening, 8025
        - Bijbehorende tekening, 8026